# 赠送的存货是否需要入账？该如何入账？

提问人：苹果 时间：2012-01-10 22:43:38
是否可以不入账、只记录出入库数量？ 如果需要入账，存货入账价值如何确定？贷方入什么科目？这样处理，是按照准则的哪一条？ 我翻了准则讲解，并未谈到赠送存货的入账。 请指教。谢谢

回答人：chenyiwei
不入帐是不恰当的。如果是基于采购量或者采购金额高于一定标准而给予的实物赠与，一般是作为数量折扣进行处理，不调整帐面上的存货总额，但需记录实物的增加，并相应降低加权平均结存单价。

提问人：queeney 时间：2017-03-25 17:35:09
陈版主，您好！ 请教您一下，如果采购大型机器设备的同时，获得免费赠送的小型机器，发票内容只显示大型机器的数量和金额，那获赠的小型机器是作为存货，按市价入账吗？谢谢！

回答人：chenyiwei
按大小机器的相对公允价值比例，将总价分解到不同的资产上，分别作为各自的入账价值。